【裁判字號】    92,重附民,6
【裁判日期】    920417
【裁判案由】    銀行法等
【裁判全文】
臺灣高等法院刑事附帶民事訴訟判決                  九十二年度重附民字第六號
    原      告  乙○○○○行股份有限公司
    法定代理人  甲○○
    訴訟代理人  戊○○  律師
                丙○○  律師
    被      告  丁○○
右列被告因銀行法等案件（九十一年年上訴度字第三六九０號），原告提起附帶民事
訴訟，請求損害賠償，本院判決如左：
   主  文
被告應給付原告新臺幣壹仟玖佰肆拾伍萬元，及自民國九十年七月三十一日起，按年
息百分之五之利息。
本判決得假執行。
   事  實
甲、原告方面：
  一聲明：
    (一)被告應給付原告新臺幣（下同）壹仟玖佰肆拾伍萬元，及自民國九十年七月三
      十一日起，按年息百分之五之利息。
    (二)願供擔保，聲請宣告假執行。
  二陳述：
    (一)丁○○原任職原告公司，自民國（下同）八十九年十一月二十三日起擔任大出
      納職務，詎因個人投資股票及期貨失利，竟意圖為自己不法之所有，利用職務
      之便，自八十九年十二月起，以每次十萬元或二十萬元金額不定之手法，侵占
      職務上持有原告ＡＴＭ提款機內之現金，並自九十年三月起，以每次五十萬元
      之方式侵占職務上掌管原告金庫內之現金，至九十年七月二十七日，被告因個
      人投資持續虧損無法隱藏犯行後，復原告提款機內侵占二百七十萬元，及金庫
      內四百八十萬元，經原告於同年月三十一日上午由客戶反應ＡＴＭ提款機無法
      提領而發覺有異，被告始坦承犯行。
    (二)原告於發後清點民生分行提款機及金庫內之現金，發現短少二千九百五十萬二
      千二百六十元，雖已向被告追回一千零五萬二千二百六十元款項，惟仍有一千
      九百四十五萬元損害未獲被告賠償。爰依刑事訴訟法第四百八十七條、民法第
      一百八十四條第一項規定，訴請被告賠償如聲明所示金額。
乙、被告方面：
  一聲明：認諾原告之請求。
  二陳述：伊在刑事訴訟已坦承犯罪，同意原告之請求。
   理  由
一、原告主張被告犯有業務侵占罪，業經本院刑事判決（如附件）認定在案，則原告
    主張被告對其有之侵權行為事實，堪以認定。
二、則原告基於侵權行為之法律關係，請求被告賠償壹仟玖佰肆拾伍萬元，及自九十
    年七月三十一日起，按年息百分之五之利息。被告對此已為認諾，原告之請求自
    應予准許。
三、假執行之宣告：
    本件係據被告之認諾而為被告敗訴之判決，依民事訴訟法第三百八十九條第一項
    第一款之規定，應依職權宣告假執行。
據上論結，本件原告之訴為有理由，依刑事訴訟法第五百零二條第二項、第四百九十
一條第十款，民事訴訟法第三百八十九條第一項第一款，判決如主文。
中      華      民      國    九十二    年      四      月     十七     日
                              臺灣高等法院刑事第十二庭
                                  審判長法  官   劉  景  星
                                        法  官   陳  志  洋
                                        法  官   陳  博  志
右正本證明與原本無異。
如不服本判決應於收受送達後十日內向本院提出上訴書狀，其未敘述上訴之理由者並
得於提起上訴後十日內向本院補提理由書（均須按他造當事人之人數附繕本）。
                                        書記官   陳  嘉  文
中      華      民      國    九十二    年      四      月    二十一    日


司法院資訊處製作；財團法人民間司法改革基金會備份。
